最高法院刑事裁定　　　　　　　　　　111年度台抗字第735號
抗　告　人　吳清裕



上列抗告人因違反毒品危害防制條例等罪案件，不服臺灣高等法
院臺中分院中華民國111年4月19日定應執行刑之裁定（111 年度
聲字第747號，聲請案號：臺灣高等檢察署臺中檢察分署111年度
執聲字第334號），提起抗告，本院裁定如下：
    主  文
抗告駁回。 
    理  由
一、裁判確定前犯數罪者，併合處罰之；數罪併罰，有二裁判以
    上者，應依刑法第51條之規定，定其應執行之刑；宣告多數
    有期徒刑者，於各刑中之最長期以上，各刑合併之刑期以下
    ，定其刑期，但不得逾30年。刑法第50條、第53條、第51條
    第5 款分別定有明文。又法律上屬於裁量之事項，有其外部
    性界限及內部性界限，並非概無拘束。依據法律之具體規定
    ，法院應在其範圍選擇為適當之裁判者，為外部性界限；而
    法院為裁判時，應考量法律之目的及法律秩序之理念所在者
    ，為內部性界限。法院為裁判時，二者均不得有所逾越。在
    數罪併罰，有二裁判以上，定其應執行之刑之案件，法院所
    為刑之酌定，固屬裁量之事項，然仍應受前述外部性界限及
    內部性界限之拘束。事實審法院於酌定應執行刑之量定，如
    未違背刑法第51條各款或刑事訴訟法第370 條第2、3項所定
    之方法或範圍（即法律之外部性界限），亦無明顯違背公平
    、比例原則或整體法律秩序之理念者（即法律之內部性界限
    ），即不得任意指為違法或不當。
二、本件原裁定以抗告人即受刑人吳清裕因違反毒品危害防制條
    例等罪，經法院先後判處如其附表（下稱附表）各編號所示
    之刑（附表各編號之刑，均不得易科罰金，亦不得易服社會
    勞動），均經確定在案。經檢察官聲請定其應執行之刑，核
    屬適當，爰定應執行有期徒刑9年6月。
三、抗告意旨略以：抗告人教育程度不高，係初犯，且犯罪時點
    緊密，又已知悔悟，應從輕定應執行刑。原裁定定應執行有
    期徒刑9年6月，顯有過重，難認允當。爰請從輕更定應執行
    刑等語。
四、經查：原裁定已審酌抗告人所犯附表各編號所示之罪，其中
    附表編號1至6所示之罪，曾經臺灣苗栗地方法院109 年度訴
    字第551號判決定應執行有期徒刑7年6月，並經原審法院110
    年度上訴字第930 號判決駁回其上訴確定；附表編號7至9所
    示之罪，曾經臺灣臺中地方法院110年度訴字第314號判決定
    應執行有期徒刑5年8月，並經原審法院110年度上訴字第147
    6號判決駁回其上訴確定，總合為有期徒刑13年2月，合併定
    其應執行有期徒刑9年6月，與刑法第51條規定無違，且已適
    度酌減。經核並未逾越外部性界限，亦無明顯濫用裁量權，
    而有違反內部性界限之情，核屬原審定應執行刑裁量職權的
    適法行使。抗告意旨所指原裁定酌定應執行刑過重等節，係
    對於原審定應執行刑裁量權之適法行使，任意指摘違法、不
    當。應認本件抗告為無理由，予以駁回。
據上論結，應依刑事訴訟法第412條，裁定如主文。
中    華    民    國   111    年    6     月    9     日
                  刑事第五庭審判長法  官  李  錦  樑
                                  法  官  周  政  達
                                  法  官  林  孟  宜
                                  法  官  吳  淑  惠
                                  法  官  錢  建  榮
本件正本證明與原本無異
                                  書記官
中    華    民    國   111    年    6     月    15    日